臺灣臺北地方法院刑事判決　　　　　　　　　　　　　九十二年度訴字第九四一號
　　公　訴　人　臺灣臺北地方法院檢察署檢察官
　　被　　　告　辛○○
　　選　　　任　郭承昌律師
　　辯　護　人　任鳴鉅律師
　　被　　　告　乙○○
　　　　　　　　（即何
　　　　　　　　斐源）
　　選任辯護人　江淑卿律師
　　被　　　告　甲○○
　　選任辯護人　湯明亮律師
右列被告等因違反商業會計法等案件，經檢察官提起公訴（九十一年度偵字第二００
八七號），本院判決如左：
    主      文
辛○○共同連續商業負責人以明知為不實之事項，而填製會計憑證，累犯，處有期徒
刑伍月，如易科罰金以佰元折算壹日；又公司負責人，為納稅義務人以不正當方法
逃漏稅捐，累犯，處有期徒刑月，如易科罰金以佰元折算壹日。應執行有期徒刑
陸月，如易科罰金以佰元折算壹日。
乙○○共同連續商業負責人以明知為不實之事項，而填製會計憑證，處有期徒刑肆月
，如易科罰金以佰元折算壹日。
甲○○共同連續商業負責人以明知為不實之事項，而填製會計憑證，處有期徒刑月
，如易科罰金以佰元折算壹日。緩刑貳年。
辛○○、乙○○被訴剝奪行動自由、恐嚇危害安全及強制部分均無罪。
辛○○、乙○○被訴毀損部分，公訴不受理。
    事      實
一、辛○○前於民國八十五年五月間因犯恐嚇等案件，經台灣基隆地方法院判處有期
    徒刑一年十月，判決確定後由檢察官簽發執行指揮書發監執行，依執行指揮書之
    記載本應於八十七年五月二日執行完畢，嗣於八十七年二月二十四日縮短刑期假
    釋出監，假釋期間本應於同年四月二十日屆滿，惟辛○○於假釋出監當日另解送
    台灣泰源技能訓練所執行其因違反檢肅流氓條例案件，為法院裁定應交付感訓處
    分之感訓處分執行，至八十八年五月十七日方行出所，故其所犯上開恐嚇等案件
    之假釋期間乃順延至八十八年七月十四日屆滿，假釋期間屆滿未經撤銷假釋，視
    為執行完畢。
二、乙○○（原姓名為何斐源，嗣經戶政機關於九十二年九月十八日核准更名為乙○○，以下即以其更名後之新名乙○○為本件寫作之對象，先予說明）前於八十九
    年九月間因犯背信案件，為台灣板橋地方法院判處有期徒刑六月，緩刑二年，嗣
    並於九十年九月二十五日確定（乙○○以上前科於本件不構成累犯）。
三、辛○○為設址於台北縣汐止市○○街二二巷二號三樓之全韞有限公司（以下稱全
    韞公司）之實際負責人。甲○○則為設址於台北市○○區○○路二號地下一層之
    昇鼎科技有限公司（以下稱昇鼎公司）之負責人，並為商業會計法所稱之負責人
    。辛○○與乙○○（原姓名為何斐源，嗣經戶政機關於九十二年九月十八日核准
    更名為乙○○，以下即以其更名後之新名乙○○為本件寫作之對象，先予說明）
    於九十年間因受甲○○委託處理債務問題，而與甲○○結識。
四、辛○○為圖逃漏納稅義務人全韞公司九十年度之營利事業所得稅，乃與甲○○、
    何斐源基於填製不實會計憑證即統一發票之概括犯意聯絡，而甲○○及乙○○亦
    知道辛○○欲以此方式逃漏稅捐，仍基於幫助納稅義務人全韞公司逃漏稅捐之犯
    意，先由甲○○自九十年七月二十四日起至同年九月十日止，囑由昇鼎公司不知
    情之會計在昇鼎公司內連續製作內容不實之統一發票十三紙（發票編號分別為HH
    00000000、HH 00 000000、HH00000000、HH00 000000、HH00000000、HH0000000
    0、HH00000000、HH00000000、HH00000000、HH 00000000、JF00000000、JF0000
    0000、JF00000000號），金額共計為新台幣（以下同）三百五十七萬一千六百元
    後，或由其交予辛○○，或由乙○○交予辛○○，而使辛○○持上揭統一發票以
    全韞公司之名義向財政部台灣省北區國稅局瑞芳稽徵所汐止服務處（以下稱北區
    國稅局汐止服務處）申報該公司九十年度營利事業所得稅，共計逃漏營利事業所
    得稅（檢察官於起訴書誤載為營業稅，應予更正）共計八十九萬二千三百五十一
    元，使稅捐機關核課錯誤，足生損害於稅捐稽徵機關徵稅之正確性與公平性。
五、案經基隆市警察局移送台灣台北地方法院檢察署檢察官偵查起訴。
    理      由
壹、有罪部分－即被告辛○○、被告乙○○、被告甲○○被訴違反商業會計法及稅捐
　　　　　　　稽徵法部分：
  一、證據之認定：
    右述事實三及四之部分，已業據被告辛○○、被告乙○○及被告甲○○三人於本
    院審理時供承不諱，並有前述十三紙發票附卷足憑，而北區國稅局汐止服務處亦
    於檢察官偵查中函覆檢察官全韞公司確實持該十三紙發票申報該公司九十年度營
    利事業所得稅而列報營業成本，如扣除該筆金額，應補徵營利事業所得稅共八十
    九萬二千三百五十一元（偵查卷第一三０頁參照），是依(一)卷附之十三紙發票及
    (二)北區國稅局汐止服務處前開函文等補強證據皆足資擔保被告三人於本院審理中
    所為上開任意性自白具有相當程度之真實性，而得使本院確信被告三人前述自白
    之犯罪事實確屬真實，從而依刑事訴訟法第一百五十六條第一項「被告之自白，
    非出於強暴、脅迫、利誘、詐欺、疲勞訊問、違法羈押或其他不正之方法，且與
    事實相符者，得為證據。」及第二項「被告之自白，不得作為有罪判決之唯一證
    據，仍應調查其他必要之證據，以察其是否與事實相符。」規定，本院自得依被
    告三人前述自白及各該補強證據認定被告三人確有為前述犯行，本件事證明確，
    被告三人之犯行均堪以認定。
  二、論罪科刑之法律適用：
    (一)被告辛○○部分：
      1.按被告辛○○與被告乙○○、被告甲○○基於犯意聯絡，而填製前述十三紙
        屬於會計憑證之統一發票之行為，核係犯商業會計法第七十一條第一款之商
        業負責人以明知為不實之事項，而填製會計憑證罪。被告辛○○與被告甲○○有犯意聯絡，故其雖非昇鼎公司之負責人，依刑法第三十一條第一項「因
        身分或其他特定關係成立之罪，其共同實施或教唆幫助者，雖無特定關係，
        仍以共犯論。」規定，仍與被告甲○○成立共同正犯。被告辛○○前後十三
        次與被告甲○○違反商業會計法第七十一條第一款規定之犯行，時間緊密，
        犯意概括，所犯構成要件均相同，為連續犯，依刑法第五十六條規定，以連
        續違反商業會計法第七十一條第一款規定一罪論。
      2.另被告辛○○為納稅義務人全韞公司之實際負責人，卻以前開不正當之方法
        逃漏全韞公司營利事業所得稅部分，核係犯稅捐稽徵法第四十七條第一款、
        第四十一條之公司負責人，為納稅義務人以不正當方法逃漏稅捐罪。
      3.按稅捐稽徵法第四十七條第一款之規定，係將納稅義務人之公司責任，於其
        應處徒刑範圍，轉嫁於公司負責人，其犯罪主體為公司，受罰之公司負責人
        乃屬「代罰」之性質，其本身並非逃漏稅捐之納稅義務人，亦即非犯罪之主
        體。而商業會計法第七十一條第一款則係處罰明知為不實事項而填製會計憑
        證之商業負責人、主辦及經辦會計之人員，上開人員本身即為犯罪行為人。
        二罪之犯罪主體不同，無成立牽連犯之可能（本院卷附最高法院九十二年度
        台上字第六０七八號判決參照），故被告辛○○所犯上開二罪，應予分論併
        罰，公訴人認被告辛○○所犯上開二罪為屬牽連犯，容有誤會，應予說明。
      4.查被告辛○○有事實欄一所述之前科，此有台灣高等法院被告全國前案紀錄
        表一紙在卷足憑，並經本院調閱其所犯上開案件之案卷核閱無誤，有其所犯
        上開案件之判決書、執行指揮書附本院卷可稽，復由台灣基隆地方法院檢察
        署以該署九十三年二月十七日基檢清丙九十三執聲他一五一字第二七八三號
        函覆本院被告辛○○所犯該案件之執行情形確實如事實欄一所述無訛，被告
        辛○○於其前所犯上開案件執行完畢後五年以內，再犯本件有期徒刑以上之
        上開罪，均係屬累犯（就其所犯稅捐稽徵法第四十七條第一款、第四十一條
        之公司負責人，為納稅義務人以不正當方法逃漏稅捐罪部分，依卷附最高法
        院八十九年度台上字第一七七號、第二二八五號、九十一年度台上字第二八
        七四號、第六二０五號等四則判決意旨，仍可成立累犯），應依刑法第四十
        七條規定加重其刑（就其所犯連續違反商業會計法第七十一條第一款規定犯
        行部分應遞加重其刑）。爰審酌被告辛○○之犯罪手段、智識程度暨其犯後
        尚能坦承犯行，犯後態度良好等一切情狀，就其所犯上開二罪，各量處如主
        文第一項所示之刑，另依刑法第五十一條第五款規定合併定其應執行之刑，
        並諭知易科罰金之折算標準。
    (二)被告乙○○部分：
      1.按被告乙○○與被告辛○○、被告甲○○基於犯意聯絡，而填製前述十三紙
        屬於會計憑證之不實統一發票之行為，核係犯商業會計法第七十一條第一款
        之商業負責人以明知為不實之事項，而填製會計憑證罪。被告乙○○與被告
        甲○○有犯意聯絡，故其雖非昇鼎公司之負責人，依前述刑法第三十一條第
        一項規定，仍與被告甲○○成立共同正犯。被告乙○○前後十三次與被告甲○○違反商業會計法第七十一條第一款規定之犯行，時間緊密，犯意概括，
        所犯構成要件均相同，為連續犯，依刑法第五十六條規定，以連續違反商業
        會計法第七十一條第一款規定一罪論。
      2.另被告乙○○將前述十三紙發票交予全醞公司，以幫助全韞公司逃漏稅捐之
        行為，核係犯稅捐稽徵法第四十三條第一項之幫助逃漏稅捐罪（按該條為獨
        立之犯罪類型，不適用刑法有關幫助犯之規定，應予說明）。
      3.被告乙○○所犯上開二罪，俱為故意犯，且有方法、結果之牽連犯關係，依
        刑法第五十五條規定，應從法定刑較重之連續違反商業會計法第七十一條第
        一款規定一罪論。
      4.爰審酌被告乙○○之犯罪手段、智識程度暨其犯後尚能坦承犯行，犯後態度
        良好等一切情狀，量處如主文第二項所示之刑，並諭知易科罰金之折算標準
        。
    (三)被告甲○○部分：
      1.按被告甲○○為昇鼎公司之負責人，其竟與被告辛○○、被告乙○○基於犯
        意聯絡，而填製前述十三紙屬於會計憑證之不實統一發票之行為，核係犯商
        業會計法第七十一條第一款之商業負責人以明知為不實之事項，而填製會計
        憑證罪。被告甲○○與被告辛○○、被告乙○○有犯意聯絡及行為分擔，為
        共同正犯。被告甲○○前後十三次違反商業會計法第七十一條第一款規定之
        犯行，時間緊密，犯意概括，所犯構成要件均相同，為連續犯，依刑法第五
        十六條規定，以連續違反商業會計法第七十一條第一款規定一罪論。
      2.另被告甲○○將前述十三紙發票交予全醞公司，以幫助全韞公司逃漏稅捐之
        行為，核係犯稅捐稽徵法第四十三條第一項之幫助逃漏稅捐罪。
      3.被告甲○○所犯上開二罪，俱為故意犯，且有方法、結果之牽連犯關係，依
        刑法第五十五條規定，應從法定刑較重之連續違反商業會計法第七十一條第
        一款規定一罪論。
      4.爰審酌被告甲○○之犯罪手段、智識程度暨其犯後尚能坦承犯行，犯後態度
        良好等一切情狀，量處如主文第三項所示之刑，並諭知易科罰金之折算標準
        。末查被告甲○○前未曾受有期徒刑以上刑之宣告，此有台灣高等法院被告
        全國前案紀錄表一紙附卷可憑，其經此偵查審判經過，自當知所警惕而無虞
        再犯，本院綜核各情認上開刑之宣告，已足策其自新，因認所宣告之刑，以
        暫不執行為適當，併諭知被告甲○○緩刑二年，以啟自新。
貳、無罪部分－即被告辛○○、被告乙○○被訴涉犯刑法第三百零二條第一項之剝奪
    　　　　　行動自由罪嫌、第三百零五條恐嚇危害安全罪嫌及第三百零四條強制
      　　　　罪嫌部分：
    一、公訴意旨略以；被告辛○○、被告乙○○於九十一年二月十五日，再度要求
        甲○○虛立三百餘萬元之不實統一發票予全韞公司，以作為全韞公司虛報營
        業成本之用，遭甲○○拒絕後，二人竟基於概括之犯意聯絡，於九十一年二
        月廿五日上午十時許，夥同真實年籍姓名均不詳之成年男子數人，前往甲○○及己○○所合資經營之昇鼎公司館前門市（址設台北市○○區○○路二號
        地下室一樓Ｂ二九），要求昇鼎公司之會計戊○○開立並交付三百餘萬元之
        統一發票，經戊○○表示無法作主，並以電話聯絡己○○後，辛○○及乙○○竟以「如不從，將要斷手斷腳，店也不用開」等加害生命、身體及財產之
        言語恐嚇己○○，使己○○心生畏怖後即離去；嗣同日下午二時許，辛○○
        復夥同真實年籍姓名均不詳之成年男子二人，至上址昇鼎公司館前門市，以
        強暴脅迫方式驅離現場客戶，並強行將該處之鐵門拉下、不准昇鼎公司繼續
        營業，同時限制在場之昇鼎公司員工丁○○之人身自由，使之無法自由離去
        ，欲以此法逼迫甲○○及己○○等人出面，惟因甲○○及己○○二人始終未
        出面，辛○○等人於等候二小時後遂自行即離去；豈料辛○○、乙○○二人
        仍心有不甘，遂基於概括之犯意聯絡，自九十一年二月份間某日起至同年四
        四月間某日止，多次以電話恐嚇昇鼎公司館前門市、桃園門市、新竹門市及
        台中門市，告知昇鼎公司之各門市員工「把店全都關起來，不然要放火燒店
        」等加害生命、身體及財產之恐嚇性言語，使丙○○、庚○○、甲○○、己○○及丁○○等人心生畏懼等語，因認被告辛○○、被告乙○○均涉犯刑法
        第三百零二條第一項之剝奪行動自由罪嫌及第三百零五條恐嚇危害安全罪嫌
        （另被告辛○○、被告乙○○依檢察官在起訴書犯罪事實欄之記載，尚涉未
        於起訴書證據並所犯法條欄記載之刑法第三百零四條強制罪嫌，詳後述）。
    二、按犯罪事實應依證據認定之，無證據不得認定犯罪事實。又不能證明被告犯
        罪者，應諭知無罪之判決，刑事訴訟法第一百五十四條第二項、第三百零一
        條第一項分別定有明文。又事實之認定，應憑證據，如未能發現相當證據，
        或證據不足以證明，自不能以推測或擬制之方法，為裁判基礎（最高法院四
        十年台上字第八六號判例參照）；且認定犯罪事實所憑之證據，雖不以直接
        證據為限，間接證據亦包括在內，然而無論直接證據或間接證據，其為訴訟
        上之證明，須於通常一般之人均不致有所懷疑，而得確信其為真實之程度者
        ，始得據為有罪之認定，倘其證明尚未達到此一程度，而有合理之懷疑存在
        而無從使事實審法院得有罪之確信時，即應由法院為諭知被告無罪之判決（
        最高法院七十六年台上字第四九八六號判例參照）。
    三、公訴人認被告辛○○及被告乙○○涉有此部分犯行，其所依憑之證據無非係
        以證人己○○、丙○○、庚○○、戊○○及丁○○之證詞為據。
    四、訊據被告辛○○及被告乙○○固坦承有於九十一年二月二十五日至昇鼎公司
        館前門市，惟均堅決否認有任何剝奪他人行動自由及恐嚇之犯行，均辯稱：
        我們絕對沒有妨害他人行動自由及恐嚇等語。
    五、本院經查：
      (一)檢察官起訴書犯罪事實欄所記載被告辛○○、被告乙○○「於九十一年二月
        廿五日上午十時許，夥同真實年籍姓名均不詳之成年男子數人，前往甲○○
        及己○○所合資經營之昇鼎公司館前門市（址設台北市○○區○○路二號地
        下室一樓Ｂ二九），要求昇鼎公司之會計戊○○開立並交付三百餘萬元之統
        一發票，經戊○○表示無法作主，並以電話聯絡己○○後，辛○○及乙○○
        竟以【如不從，將要斷手斷腳，店也不用開】等加害生命、身體及財產之言
        語恐嚇己○○，使己○○心生畏怖後即離去」部分：
        1.首先必需說明，檢察官於起訴書犯罪事實欄雖記載被告辛○○係於九十一
        　年二月二十五日前往昇鼎公司館前門市，惟經本院向台北市政府警察局中
          正第一分局函查結果，該分局係於九十一年二月二十一日經由民眾報案，
          而由該分局派員至該門市處理，並經證人丁○○在受理各類案件紀錄表上
          簽名，此有該分局函送本院之受理各類案件紀錄表附本院卷可稽，故有關
          檢察官所起訴被告辛○○此部分犯罪時間應係九十一年二月二十一日，而
          非同年月二十五日，應先予說明。
        2.證人己○○於本院九十二年十一月六日審理時供稱被告乙○○從來都沒有
          對其恐嚇過（當日審判筆錄第四頁、第七頁參照），故公訴人認被告何清
          源有對己○○恐嚇乙節，尚難認與事實相符。
        3.證人己○○雖於本院前開期日審理時供稱於九十一年二月二十一日當張素
          珍打電話與其聯絡，說被告辛○○要求開三百萬元之發票乙事，後來由其
          與被告辛○○通話，而被告辛○○有在電話中對其表示「如不開發票要斷
          手斷腳，使店無法開」等語（當日審判筆錄第四頁參照），惟此為被告溫
          欽煌所堅決否認，則依最高法院五十二年台上字第一三００號判例「告訴
          人之告訴，係以使被告受刑事訴追為目的，是其陳述是否與事實相符，仍
          應調查其他證據以資審認。」所揭示之旨，因證人己○○於警訊中曾表明
          對被告辛○○提出告訴，故其上開陳述是否與事實相符，仍應調查其他證
          據以資審認，經查證人戊○○於本院前開期日審理時供稱：辛○○是在我
          面前與己○○通電話的，我只有聽到辛○○罵己○○三字經，並沒有聽到
          辛○○有對己○○講一些斷手斷腳的話（當日審判筆錄第十頁參照），從
          而依證人戊○○前開供述，既然被告辛○○是在站其面前與己○○通電話
          ，如果被告辛○○有對己○○為恐嚇，證人戊○○應該會有聽聞，既然證
          人戊○○未有聽聞被告辛○○對己○○為恐嚇，自難認己○○上開指訴為
          屬實在甚明。
      (二)檢察官起訴書犯罪事實欄所記載被告被告辛○○、被告乙○○「於九十一年
      　二月二十五日下午二時許，夥同真實年籍姓名均不詳之成年男子二人，至上
        址昇鼎公司館前門市，以強暴脅迫方式驅離現場客戶，並強行將該處之鐵門
        拉下、不准昇鼎公司繼續營業，同時限制在場之昇鼎公司員工丁○○之人身
        自由，使之無法自由離去，欲以此法逼迫甲○○及己○○等人出面，惟因甲○○及己○○二人始終未出面，辛○○等人於等候二小時後遂自行即離去。
        」部分：
        1.基本觀念之澄清：
          (1)檢察官於起訴書犯罪事實欄記載－被告辛○○、被告乙○○於九十一年
          　二月二十一日（如前所述，檢察官於起訴書誤載為同年月二十五日）下
            午二時許，夥同真實年籍姓名均不詳之成年男子二人，至上址昇鼎公司
            館前門市，以強暴脅迫方式驅離現場客戶，並強行將該處之鐵門拉下、
            不准昇鼎公司繼續營業－等語，應該認檢察官已經認為被告辛○○、被
            告乙○○另涉犯刑法第三百零四條之強制罪嫌，蓋起訴書之犯罪事實欄
            已經描述到「被告辛○○、被告乙○○以強暴脅迫之方式驅離昇鼎公司
            門市現場客戶，不准昇鼎公司繼續營業」，檢察官上開文字記載隱含之
            意義應係指被告辛○○、被告乙○○二人以前開強暴脅迫之手段妨害昇
            鼎公司行使營業售貨之權利，雖檢察官於起訴書之證據並所犯法條欄未
            記載被告辛○○、被告乙○○涉犯刑法第三百零四條之強制罪嫌，不過
            既然檢察官已經將被告辛○○、被告乙○○此部分犯罪事實記載於起訴
            書，應認檢察官已經對被告辛○○、被告乙○○起訴其二人涉犯強制罪
            之事實。
          (2)不過，刑法第三百零四條之強制罪，因其保護之法益為個人之意思決定
            自由及身體活動自由，故我國學者幾乎無一例外均咸認該條規定之行為
            客體為屬行為人以外之「自然人」（甘添貴先生著刑法體系各論第一冊
            第二八三頁參照，一九九九年九月初版），是公訴人認被告辛○○、被
            告乙○○二人有以前述強暴脅迫之手段，不准昇鼎公司營業，妨害為屬
            法人之昇鼎公司行使營業權利，即與強制罪之構成要件未有該當，乃必
            需先予說明。
        2.依證人丁○○於本院九十二年十一月六日審理時供稱被告乙○○並沒有於
        　九十一年二月二十一日前往昇鼎公司館前門市，當天只有被告辛○○及另
          外二個人過來（當日審判筆錄第十五頁參照），故公訴人認為被告乙○○
          有為此部分犯行，容或與卷存證據資料有間。
        3.次查證人丁○○於本院前開期日審理時也很清楚的供稱在被告辛○○於九
        　十一年二月二十一日下午二點多至其任職之昇鼎公司館前門門市，至其於
          同日下午四時許離去之二個小時時間，其人身自由並沒有為被告辛○○及
          其同行之友人所控制，其仍可自由出入，門市之鐵門也沒有被拉下來過，
          當天還有另外三個同事在，他們也都可以自由行動（當日審判筆錄第十六
          頁、第十八頁參照），因此檢察官認被告辛○○於前述時地剝奪丁○○之
          人身自由，自與事實不符。
      (三)檢察官起訴書犯罪事實欄所記載被告被告辛○○、被告乙○○「自九十一年
        二月份間某日起至同年四月間某日止，多次以電話恐嚇昇鼎公司館前門市、
        桃園門市、新竹門市及台中門市，告知昇鼎公司之各門市員工【把店全都關
        起來，不然要放火燒店】等加害生命、身體及財產之恐嚇性言語，使丙○○
        、庚○○、甲○○、己○○及丁○○等人心生畏懼」部分：
        1.證人己○○於本院前開期日審理時供稱：我從九十一年二月間至同年四月
        　間負責昇鼎公司桃園門市之經營，在這三個月中，我本身並沒有接過任何
          之恐嚇電話，但是員工有反應過三次，向我反應之員工並沒有說電話是何
          人打來的（當日審判筆錄第四頁至第五頁參照）。
        2.證人戊○○於本院前開期日審理時供稱：我是在昇鼎公司館前門市倉庫部
        　門工作，故有沒有人在九十一年二月間至四月間打電話到館前門市恐嚇，
          我都不知道（當日審判筆錄參照）。
        3.證人丁○○於本院前開期日審理時供稱：自九十一年二月至同年四月間，
          我在昇鼎公司館前門市任職，我本身並沒有接過任何恐嚇電話，而我的同
          事也沒有向我反應過這樣的事情（當日審判筆錄第十七頁參照）。
        4.證人庚○○於本院九十二年八月二十七日審理時供稱：我從九十一年二月
          至同年四月，都在昇鼎公司新竹門市擔任店長，這段期間我沒有接過恐嚇
          電話，店內也沒有員工跟我反應過接到類似之電話（當日審判筆錄第十四
          頁參照）
        5.證人丙○○於本院審理中因傳喚，拘提無著，而未能到庭接受交互詰問，
          惟其於警訊中之供述雖提及其曾接獲恐嚇電話，但未能指明是由誰撥打該
          通電話（偵查卷第三五頁偵訊筆錄參照），而其於檢察官偵查中亦供稱不
          知道是誰打這通恐嚇電話的（偵查卷第八五頁反面訊問筆錄參照）。
        6.因此由上開證據資料綜合觀察，檢察官認為被告辛○○、被告乙○○二人
          多次以電話恐嚇昇鼎公司各門市乙節，尚難認與事實相符甚明。
    六、綜上所述，本件並無積極證據足以證明被告辛○○、被告乙○○有公訴人所
        起訴之剝奪他人行動自由、恐嚇危害安全及強制之行為，自難認被告辛○○
        、被告有公訴人所起訴之此部分犯行，此外復查無其他積極證據足資證明被
        告辛○○、被告乙○○有何公訴人所起訴之此部分犯行，既不能證明被告辛○○、被告乙○○有公訴人所起訴之此部分犯行，核諸前揭說明，自應由本
        院為被告辛○○、被告乙○○此部分為檢察官起訴之犯行為其二人均無罪之
        諭知。
參、公訴不受理部分－即被告辛○○、被告乙○○被訴涉犯刑法第三百五十四條毀損
　　　　　　　　    罪嫌部分：
    一、公訴意旨略以：被告辛○○、被告乙○○於九十一年四月三日晚間十一時五
        分，夥同真實年籍姓名均不詳之成年男子三人，至昇鼎公司之新竹門市，以
        磚塊、木棍砸毀玻璃門窗及電腦液晶螢幕等營業設備（總市價約十萬元）後
        離去，足生財產上之損害於己○○、甲○○等人等語，因認被告辛○○、被
        告乙○○均涉犯刑法第三百五十四條毀損罪嫌。
    二、按告訴乃論之罪，告訴人於第一審辯論終結前得撤回其告訴，又告訴經撤回
        者，應諭知不受理之判決，刑事訴訟法第二百三十八條第一項、第三百零三
        條第三款分別定有明文。
    三、查本件公訴人認被告辛○○、被告乙○○涉嫌毀損昇鼎公司新竹門市之玻璃
    　　門窗、營業設備等物，起訴書認被告辛○○、被告乙○○二人係犯刑法第三
        百五十四條之罪，依同法第三百五十七條規定須告訴乃論，茲因昇鼎公司已
        與被告辛○○成立和解（本院卷附之和解書參照），並由被告甲○○以昇鼎
        公司負責人之身份於本院九十二年十月十六日審理時當庭撤回對被告辛○○
        、被告乙○○二人告訴（當日審判筆錄參照），依照首開說明，本件關於被
        告辛○○、被告乙○○被訴涉嫌毀損部分，爰不經言詞辯論，逕為諭知被告
        辛○○、被告乙○○被訴毀損部分公訴不受理之判決。
據上論斷，應依刑事訴訟法第二百九十九條第一項前段、第三百零一條第一項、第三
百零三條第三款、第三百零七條，商業會計法第七十一條第一款，稅捐稽徵法第四十
一條、第四十三條第一項、第四十七條第一款，刑法第十一條前段、第二十八條、第
五十六條、第五十五條、第四十一條第一項前段、第四十七條、第三十一條第一項、
第五十一條第五款、第七十四條第一款，罰金罰鍰提高標準條例第二條，判決如主文
。
本案除被告辛○○、被告乙○○被訴毀損部分外，餘經檢察官孟玉梅到庭執行職務
中　　　華　　　民　　　國　　九十三　　年　　　三　　　月　　三十一　　日
                                      臺灣臺北地方法院刑事第九庭
                                          審判長法  官  葉建廷
                                                法  官  官信成
                                                法  官  林怡秀
右正本證明與原本無異。
如不服本判決，應於判決送達後十日內，向本院提出上訴狀。
                                                書記官  巫美華
中　　　華　　　民　　　國　　九十三　　年　　　三　　　月　　三十一　　日
附錄本案論罪科刑法條全文：
稅捐稽徵法第四十一條：
納稅義務人以詐術或其他不正當方法逃漏稅捐者，處五年以下有期徒刑、拘役或科或
併科新台幣六萬元以下罰金。
稅捐稽徵法第四十三條第一項：
教唆或幫助犯第四十一條或第四十二條之罪者，處三年以下有期徒刑、拘役或科新台
幣六萬元以下罰金。
稅務人員、執行業務之律師、會計師或其他合法代理人犯前項之罪者，加重其刑至二
分之一。
稅務稽徵人員違反第三十三條規定者，除觸犯刑法者移送法辦外，處一萬元以上五萬
元以下罰鍰。
稅捐稽徵法第四十七條：
本法關於納稅義務人、扣繳義務人及代徵人應處徒刑之規定，於左列之人適用之：
一  公司法規定之公司負責人。
二  民法或其他法律規定對外代表法人之董事或理事。
三  商業登記法規定之商業負責人。
四  其他非法人團體之代表人或管理人。
商業會計法第七十一條：
商業負責人、主辦及經辦會計人員或依法受託代他人處理會計事務之人員有左列情事
之一者，處五年以下有期徒刑、拘役或科或併科新台幣十五萬元以下罰金：
一  以明知為不實之事項，而填製會計憑證或記入帳冊者。
二  故意使應保存之會計憑證、帳簿報表滅失毀損者。
三  意圖不法之利益而偽造、變造會計憑證、帳簿報表內容或撕毀其頁數者。
四  故意遺漏會計事項不為記錄，致使財務報表發生不實之結果者。
五  其他利用不正當方法，致使會計事項或財務報表發生不實之結果者。
